臺灣高雄地方法院刑事判決　　　　　　　95年度易字第2464號
公　訴　人　臺灣高雄地方法院檢察署檢察官
被　　　告　甲○○
上列被告因違反電子遊戲場業管理條例案件，經檢察官提起公訴
（95年度偵字第27976 號），本院判決如下：
    主  文
甲○○共同違反未依電子遊戲場業管理條例規定辦理營利事業登
記者，不得經營電子遊戲場業之規定，處有期徒刑貳月，如易科
罰金，以新台幣壹仟元折算壹日。扣案之電子遊戲機具「大樂園
」肆台、「超世紀賓果」壹台（共含ＩＣ板拾壹塊）、現金新臺
幣肆佰參拾元，均沒收。
    事  實
一、甲○○明知其所經營之「快樂釣蝦場」（址設高雄縣大社鄉
    ○○路18巷，下稱「釣蝦場」）並未辦理電子遊戲場業之營
    利事業登記，竟與丁○○共同基於違法經營電子遊戲場業之
    犯意聯絡（丁○○部分業經本院以95年度簡字第6786號判決
    判處有期徒刑4 月確定），自民國95年7 月21日起，提供前
    揭之釣蝦場內之包廂予丁○○，擺設「大樂園」4 台、「超
    世紀賓果」1 台（共含ＩＣ板11塊）等電子遊戲機台，供不
    特定人打玩上開電子遊戲機而經營電子遊戲場業，於同年月
    26日，2 人議定將該釣蝦場由甲○○以新台幣（下同）5 萬
    元之代價盤讓予丁○○，並由甲○○自該日起在店內繼續幫
    忙、指導丁○○經營該釣蝦場。嗣於同年月28日14時48分許
    ，適店內客人乙○○把玩前揭大樂園機台之際，為警當場查
    獲，並扣得前述電子遊戲機台共5 台、ＩＣ板11塊（起訴書
    誤載為5 塊），及機台內之430 元，而查悉前情。
二、案經高雄縣政府警察局仁武分局報告臺灣高雄地方法院檢察
    署檢察官偵查起訴。
    理  由
壹、對於證據能力之意見：
    按被告以外之人於審判外之言詞或書面陳述，除法律有規定
    者外，不得作為證據，刑事訴訟法第159 條第1 項定有明文
    。又被告以外之人於審判外之陳述，雖不符前4 條之規定，
    而經當事人於審判程序同意作為證據，法院審酌該言詞陳述
    或書面陳述作成時之情況，認為適當者，亦得為證據。當事
    人、代理人或辯護人於法院調查證據時，知有第159 條第1
    項不得為證據之情形，而未於言詞辯論終結前聲明異議者，
    視為有前項之同意，刑事訴訟法第159 條之5 亦定有明文。
    本件證人乙○○於警詢中之陳述、現場照片9 張、讓渡證書
    1 紙，為被告以外之人於審判外之陳述，屬傳聞證據，而公
    訴人及被告，就上開事證，未於本院審理過程中聲明異議，
    且本院審酌前開言詞陳述、書證作成時之情況均屬正常，並
    無違法取證之情事，又與本案相關之待證事實具有關連性，
    是認適當作為證據，依前開刑事訴訟法第159 條之5 之規定
    ，認上開證據均具有證據能力。
貳、實體方面
一、訊據被告固坦承係「快樂釣蝦場」的登記負責人，且未依規
    定申請電子遊戲場業之營利事業登記，自95年7 月21日起共
    有5 台遊戲機擺設在「快樂釣蝦場」包廂內之事實。然否認
    有何違反電子遊戲場業管理條例之犯行，辯稱：被警察查獲
    前2 、3 天，伊與丁○○有口頭合議將釣蝦場盤讓給丁○○
    ，95年7 月28日遭查獲的遊戲機5 台及IC板都不是伊所有，
    而是丁○○所有，丁○○說要放在伊那邊，伊不在，故未同
    意丁○○將電子遊戲機台放在那裡，可是之後丁○○要伊將
    釣蝦場盤讓，並放遊戲機。伊便將釣蝦場盤讓給丁○○後，
    丁○○還是叫伊管理釣蝦場，丁○○算是老闆。伊有將遊戲
    機的插頭全部拔起來，大概是釣蝦的客人釣完蝦後，將插頭
    插上云云。經查：
  (一)被告甲○○為「快樂釣蝦場」之負責人，未辦理電子遊戲場
    業之營利事業登記，自95年7 月21日起，提供釣蝦場內之包
    廂，供共犯丁○○擺設「大樂園」4 台、「超世紀賓果」1
    台（共含ＩＣ板11塊）等電子遊戲機台，嗣於同年月26日起
    ，被告將釣蝦場以5 萬元之代價，盤讓予丁○○等事實，訊
    據被告於本院審理中供承：95年7 月21日至同年月25日，釣
    蝦場係伊在經營，自同年月26日起便算丁○○經營，伊有教
    丁○○經營幾天等語（見本院卷第32至33頁），參以證人即
    共犯丁○○於本院審理中具結證稱：本件經警查獲之電子遊
    戲機台為伊於95年7 月21日用貨車載到釣蝦場擺設，載運機
    台前有詢問過被告，被告也有同意，伊有叫被告將釣蝦場盤
    給伊做等語明確（見本院卷第27頁），並有高雄縣政府警察
    局仁武分局扣押筆錄、扣押物品清單各1 份、照片9 張、讓
    渡證書1 紙等附卷可佐（見警卷第11至14頁、21、22頁、本
    院卷第38頁），是堪信為真實。
  (二)被告固以前開情詞置辯，惟查，於釣蝦場內擺放前揭遊戲機
    台係經被告同意，提供丁○○擺放，業據證人丁○○前開證
    述明確，且被告所擺放之電子遊戲機台為警查獲時，係擺放
    在包箱內，並均插上電源，供不特定人把玩之事實，有證人
    乙○○於警詢陳稱：當時伊在把玩大樂園電子遊戲機台，投
    入10元即可啟動聲光螢幕等語可資證明（見警卷第9 至10頁
    ），再觀諸卷附現場照片9 張（見警卷21至22頁），可見上
    開電子遊戲機台於包箱內均擺放整齊，並設有座椅，衡諸常
    情，倘被告並無經營電子遊戲場業之意圖，即可將該等機台
    堆放一處，以節省空間，又焉有另闢一室擺設機臺、座椅，
    並擺設、排列整齊，且插上電源之必要，被告前揭辯稱未同
    意丁○○擺放電子遊戲機台，伊有將遊戲機的插頭全部拔起
    來云云，顯屬事後卸責之詞，殊非可信。又自95年7 月21日
    起迄本件為警查獲止，均為被告負責釣蝦場之經營乙節，既
    為被告所自承，被告對於其店內包廂擺設有電子遊戲機台，
    並插電營業等情，自難諉稱不知。
  (三)綜上，本件事證明確，被告前揭犯行，洵堪認定，應予論罪
    科刑。
二、論罪科刑及沒收：
  (一)核被告所為，係違反電子遊戲場業管理條例第15條之規定，
    應依電子遊戲場業管理條例第22條規定論處。被告就上開犯
    行與丁○○間，有犯意聯絡及行為分擔，為共同正犯，公訴
    人就此漏未論及，容有未恰。爰審酌被告未經許可擅自與他
    人共同經營電子遊戲場業，破壞國家對於電子遊戲場業之管
    理，行為已有非當，復於犯後否認犯行，態度難認良好，惟
    念及被告並無其他前科紀錄，有臺灣高等法院被告前案紀錄
    表1 份在卷可憑，素行尚佳，及其擺設電子遊戲機經營之時
    間、數量、所得非鉅，復另考量電子遊戲場業管理條例上揭
    規定，係屬所謂行政刑罰範疇，於立法之選擇上，非不得以
    行政罰鍰之方式替代，觸犯此等規定之行為人，其道德上之
    可歸責性非高，本質上之惡性較低等一切情狀，量處如主文
    所示之刑，又參酌被告學歷為國中畢業、家庭經濟狀況係小
    康等情（見警詢調查筆錄受詢問人欄），諭知以新台幣1,00
    0 元折算1 日之易科罰金折算標準，以資懲儆。
  (二)扣案之電子遊戲機具「大樂園」4 台、「超世紀賓果」1 台
    （共含ＩＣ板11塊），均為共犯丁○○所有供本件犯罪使用
    之物，扣案之現金430 元則屬本件犯罪所得之物，均據被告
    供承暨證人丁○○證述在卷（見本院卷第12、29頁），爰分
    別依刑法第38條第1 項第2 款、第3 款之規定，併予宣告沒
    收。
據上論斷，應依刑事訴訟法第299 條第1 項前段，電子遊戲場業
管理條例第22條，刑法第11條前段、第28條、第41條第1 項前段
、第38條第1 項第2 款、第3 款，判決如主文。
本案經檢察官丙○○到庭執行職務。
中　　華　　民　　國　　96　　年　　 4　　月　　 4　　日
                  刑事第十庭  審判長法  官  陳玉聰
                                    法  官  莊珮吟
                                    法  官  鄭凱文
以上正本證明與原本無異。
如不服本判決，應於收受送達後10日內向本院提出上訴書狀。
中　　華　　民　　國　　96　　年　　 4　　月　　 4　　日
                                    書記官  林慧芬
附錄本件論罪科刑法條：
電子遊戲場業管理條例第22條
違反第15條規定者，處行為人1 年以下有期徒刑、拘役或科或併
科新台幣50萬元以上250 萬元以下罰金。
電子遊戲場業管理條例第15條
未依本條例規定辦理營利事業登記者，不得經營電子遊戲場業。
